臺灣高等法院臺中分院刑事判決　　　　93年度上訴字第1724號
上　訴　人
即　被　告　丙○○
選任辯護人　柯開運律師
上列上訴人因殺人未遂案件，不服台灣彰化地方法院九十三年度
訴字第五一六號中華民國九十三年八月二十三日第一審判決（起
訴案號：台灣彰化地方法院檢察署九十三年偵字第二九號），提
起上訴，本院判決如下：
    主 　 文
原判決撤銷。
丙○○連續殺人未遂，處有期徒刑貳年捌月。
    事　　實
一、丙○○與戊○○、己○○叔姪均係於彰化縣福興鄉○○村○○路○段三十巷八十九號工地工作之工人，於民國（下同）
    九十二年十月八日上午十時許，丙○○因懷疑戊○○、己○○等人竊取其施工所需之土石，心生不滿而持木棍至該工地
    二樓，見李阿典、己○○於該處施工，即以木棍毆擊李阿典
    、己○○（尚無證據足認李阿典、己○○已因而受有傷害）
    ，己○○見狀迅將木棍搶下，並與之理論，戊○○聞聲趕至
    ，亦責問丙○○為何隨意毆打人，並與其發生拉扯爭執，丙○○因而更為不滿，加上自己於民國七十八年八月十二日騎
    機車發生車禍導致頭部外傷之後，精神狀況即呈明顯的智能
    變差、功能損壞、有妄想、幻覺，案發當天即有頭部外傷引
    致的精神病及憂鬱症，呈現有精神上障礙之情形，竟於精神
    耗弱狀態下，又因生怒氣而萌殺人之概括犯意，明知頭及心
    臟所在之左胸部乃人體重要、脆弱器官所在之要害部位，如
    以尖銳之板模起子擊刺，當能使人喪命，詎仍以右手自繫於
    身上腰部之工具袋內取出尖銳之板模起子一支（未扣案），
    趁己○○未及閃躲之際，迅朝己○○左胸猛力平刺一下，致
    己○○受有左胸部寬約二公分，直接刺傷心臟右心室左側部
    位之傷害，己○○遭刺後，身體向後退數步，板模起子因而
    拔起，丙○○猶未罷手，仍持該板模起子朝己○○比刺，戊○○見狀，迅將丙○○拉開，丙○○竟轉而朝戊○○額頭部
    比刺，戊○○雖有閃躲，然仍遭丙○○劃傷額頭，因而受有
    左額頭長二點五公分、寬零點八公分、深零點五公分之傷害
    ，後二人於拉扯之間，均跌倒在地，此時，己○○因恐戊○○遭逢不測，迅持施工用之鏟子毆打丙○○背部，丙○○始
    罷手，並往三樓逃逸。嗣己○○、戊○○經緊急至彰化秀傳
    紀念醫院急救，己○○送至該院急診室時，因心臟出血造成
    急性心包膜填塞，血壓下降，有緊急生命危險，遭該院發出
    病危通知書，經急診手術後，再進住加護中心急救治療，始
    倖免於難，惟現仍有活動性氣促及心肺功能受損等傷害。
二、案經被害人戊○○、己○○訴由彰化縣警察局鹿港分局報請
    臺灣彰化地方法院檢察署檢察官偵查起訴。
    理　  由
一、訊據被告丙○○固坦承有於上揭時、地，與告訴人己○○、
    戊○○發生爭執，而自其腰部之工具袋內取出工具，朝己○○、戊○○擊刺，致己○○受有左胸部寬約二公分，直接刺
    傷心臟右心室左側部位之傷害，而戊○○則受有左額頭長二
    點五公分、寬零點八公分、深零點五公分之傷害，嗣因遭己○○以施工用之鏟子毆擊其背部，而逃往工地三樓等情不諱
    ，惟矢口否認有何殺人未遂之犯行，辯稱：伊並無殺人之故
    意，當天伊至工地二樓欲喝茶，己○○無緣無故對伊口出穢
    言，二人因而起爭執，後戊○○聞聲趕至，見狀便喊打，伊
    遭戊○○、己○○之毆打，始取出工具朝二人擊刺，伊當時
    並不清楚係持何種工具？亦不清楚究竟刺傷二人何部位？云
    云。惟查：
（一）按我國刑事訴訟法對於證據係採法定證據主義，即除被告
      、證人、文書、鑑定、勘驗外，別無其他證據方法，而告
      訴人陳述其被害經過，欲證明被告之犯行，實質上係屬證
      人之地位，故為確保其證言係據實陳述，自應依法命其具
      結，若依法應具結而未具結者，依刑事訴訟法第一百五十
      八條之三規定，不得作為證據，查本件告訴人戊○○、己○○於偵查中之指述，依法應命其具結而未具結，揆諸上
      開說明，自不得採為認定被告犯罪事實所憑之證據，合先
      敘明。次按被告以外之人於審判外之言詞或書面陳述，除
      法律有規定者外，不得作為證據，又被告以外之人於偵查
      中向檢察官所為之陳述，除顯有不可信之情況者外，得為
      證據，刑事訴訟法第一百五十九條第一項、第一百五十九
      條之一第二項定有明文；再按被告以外之人於審判外之陳
      述，雖不符刑事訴訟法第一百五十九條之一至第一百五十
      九條之四之規定，而經當事人於審判程序同意作為證據，
      法院審酌該言詞陳述或書面陳述作成時之情況，認為適當
      者，亦得為證據。當事人於法院調查證據時，知有同法第
      一百五十九條第一項不得為證據之情形，而未於言詞辯論
      終結前聲明異議者，視為有前項同意，刑事訴訟法第一百
      五十九條之五亦定有明文。查證人陳淑娥、李忠食、李阿
      典、許明坤、丁○○於偵訊中所為之證述，雖係被告以外
      之人於審判外之言詞陳述，為傳聞證據，然本院審酌該等
      陳述作成之客觀條件及環境，認其等心理狀態健全，並無
      受到脅迫、利誘或詐欺，且均已依法具結，自無顯有不可
      信之情形，依刑事訴訟法第一百五十九條之一第二項規定
      ，屬傳聞例外之情形，自得作為證據；至證人陳淑娥、李
      忠食、李阿典、許明坤於警詢中之證述，雖亦係被告以外
      之人於審判外之言詞陳述，為傳聞證據，然被告於原審已
      同意引用渠等之證言為證據，且本院審酌該言詞陳述均係
      由證人等出於自由意識而陳述，所陳述之內容又無顯不可
      信之情事等一切情況，認為適當，依刑事訴訟法第一百五
      十九條之五規定，亦得採為認定本件犯罪事實之證據，均
      併先予敘明。
（二）查本件被告丙○○於上揭時、地，持板模起子，趁告訴人
      己○○未及閃躲之際，迅朝告訴人己○○左胸猛力平刺一
      下，直接刺入其心臟右心室左側部位，然丙○○見狀猶未
      罷手，仍繼續以該板模起子朝告訴人己○○比刺，告訴人
      戊○○因而迅將被告丙○○拉開，詎被告丙○○復轉身朝
      告訴人戊○○額頭部比刺，告訴人戊○○雖有閃躲，然仍
      遭被告丙○○劃傷額頭，幸因告訴人己○○恐戊○○遭逢
      不測，迅持施工所用之鏟子毆打被告丙○○背部，被告丙○○始罷手，並往三樓逃逸等情，業據證人即告訴人己○○、戊○○於警詢中、原審及本院審理時證述綦詳（見九
      十二年十一月四日及同年月七日警詢筆錄；原審法院九十
      三年六月二十五日審判筆錄（附於原審卷第八十七頁至第
      九十三頁）、見本院九十三年十一月十一日審判筆錄（附
      於本院卷第五十一頁至第五十三頁）），核與證人即在場
      目擊之人陳淑娥、李忠食、李阿典、許明坤於警、偵訊中
      證述之情節大致相符（分別見九十二年十一月四日及同年
      月十日警詢筆錄；偵查卷第四十二頁、第四十三頁、第四
      十六頁筆錄），且告訴人己○○、戊○○遭刺後，經送醫
      急救，告訴人己○○確因受銳器自左胸下部刺入，直接刺
      傷右心室左側部位，因而受有左胸下部二×一公分穿刺傷
      ，傷及肺臟及右心室，併發急性心包膜填塞，到院時，血
      壓下降，有緊急生命危險；而告訴人戊○○則自述遭刺傷
      ，經醫師診斷，其左額頭亦確係受有因利器所致，長二點
      五公分、寬零點八公分、深零點五公分之撕裂傷之事實，
      亦有彰化秀傳紀念醫院驗傷診斷書二紙（附於警卷中（未
      編頁數））、彰化秀傳紀念醫院九十三年三月三十日（９
      ３）明秀醫字第九三０四二六號函暨所檢附之戊○○先生
      病歷影本一份（附於偵查卷第五十四頁至第六十二頁）及
      彰化秀傳紀念醫院九十三年三月十七日（９３）明秀醫字
      第九三０三八０號函暨所檢附之己○○先生病歷影本一份
      （附於偵查卷第五十四頁至第六十二頁）等在卷可稽，堪
      認被告丙○○確有上開持板模起子擊刺告訴人己○○、戊○○之行為無訛，被告丙○○猶狡辯稱告訴人己○○、戊○○非遭伊所刺，係當時自己跌倒撞到柱子受傷云云，所
      辯為顯屬卸責之詞甚明，自無足採信。
（三）次按殺人未遂與傷害之區別，應以加害時有無殺意為斷，
      而殺意之有無，不以兇器種類及傷痕之多少為絕對標準，
      亦不能因與被害人素不相識，原無宿怨，事出突然，即認
      為無殺人之故意。又被害人所受傷害之程度及部位，固不
      能據為認定有無殺人犯意之唯一標準，但被害人所受傷害
      之程度、部位，及加害人之下手之情形如何，於審究犯意
      方面，仍不失為重要參考資料。故認定被告是否有殺人犯
      意，自應審酌當時情況，視其下手之輕重、加害之部位等
      ，以為判斷之準據。最高法院九十年度台上字第一八０八
      號、八十七年度台上字第四四九四號、七十九年度台上字
      第四四四九號裁判意旨可資參照。查：
（１）被告丙○○持以擊刺告訴人己○○、戊○○之板模起子，
      係金屬材質，質地堅硬，長約二十多公分（不含把手部份
      ），頭部呈削尖狀，此業據證人戊○○、己○○於原審及
      本院審理時結證明確，又胸腔內有心、肺等重要臟器；而
      頭顱內部則有極為脆弱之腦部組織，均為主控人體呼吸、
      心跳等維繫生命必要條件之樞紐，以尖銳之板模起子朝人
      體之胸部、額頭部擊刺，易傷及心、肺等重要臟器及頭顱
      內脆弱之腦部組織，客觀上足以致人於死，為一般人所明
      知，被告丙○○為一成年男子，對此應知之甚明，竟猶持
      板模起子分朝告訴人己○○、戊○○之胸部、額頭部擊刺
      ，難認其主觀尚無致人於死之認識，且依證人即案發當日
      為告訴人己○○治療之醫師游玉堂於原審法院審理時所結
      證稱：當天伊至急診室時，己○○呈現緊急狀況，其有急
      性心包膜填塞，即心臟受傷出血，為心包膜包住壓迫心臟
      ，若出血量大於一百五十ＣＣ，即致心臟停止跳動，造成
      危險，臨床上，己○○屬第一級危急病人，需在幾個小時
      內處理，否則即會有生命危險，所以，伊等準備血液後，
      就直接進行開刀手術，當時己○○心跳很快，血壓下降，
      有急喘及昏迷之狀況等語（見原審卷第一百十八頁至第一
      百二十一頁筆錄）；及證人即蔡崇弘法醫師於原審法院審
      理時所結證稱：根據臨床法醫學，所謂心包腔積血，出血
      量達一百五十至二百ＣＣ就會影響心臟功能，若出血量達
      七百ＣＣ，且病人有休克症狀，若再不處理就會死亡，本
      件依病歷記載，很明顯的是一銳器之刺傷，且穿過肌肉層
      ，直接刺入心臟，需有一定之力道，另本件被害人無其他
      防禦傷，就法醫學而言，行為人應是急速攻擊，被害人始
      來不及為防禦之動作等語（見原審卷第一百二十二頁至第
      一百二十三頁筆錄），告訴人己○○已因而受有心臟刺傷
      ，併發急性心包膜填塞之傷害，有緊急生命危險，是依其
      所受傷害之部位、程度，足見被告丙○○當時用力之猛、
      下手之重，更難謂被告丙○○無殺人之故意，況參之被告
      丙○○於刺傷告訴人己○○後，猶未罷手，仍繼續持板模
      起子朝告訴人己○○比刺，幸因告訴人戊○○見狀，迅將
      被告丙○○拉開，然被告丙○○竟轉而朝向告訴人戊○○
      額頭部比刺，告訴人戊○○雖有閃躲，仍遭被告丙○○劃
      傷額頭，嗣因告訴人己○○恐告訴人戊○○遭逢不測，迅
      持施工用之鏟子毆打被告丙○○背部，被告丙○○始罷手
      ，並往三樓逃逸等情，苟被告丙○○確無殺人之故意，豈
      會於刺傷告訴人己○○胸部後，仍未罷手？甚而遭告訴人
      戊○○將之拉開後，猶轉而擊刺告訴人戊○○額頭部，直
      至另遭告訴人己○○持鏟子毆打後，始行罷手？益徵被告
      丙○○確有殺人之故意甚明，本件告訴人己○○已因被告
      丙○○急速擊刺胸部，而受有心臟刺傷，併發急性心包膜
      填塞之傷害，有緊急生命危險，詳如上述，而被告丙○○
      猶辯稱其未一直繼續不停追殺告訴人己○○、戊○○之要
      害，且被告丙○○當時下手輕微，其所受傷害之程度顯較
      告訴人己○○、戊○○為嚴重，其無殺人之故意云云，惟
      刑法之殺人罪責並不以被害人當場被追殺死亡始可成立，
      被告丙○○確有殺人之故意明甚，已如上述，被告丙○○
      所辯自屬故意顛倒事實，狡辯卸責之詞，要無足取。從而
      ，被告丙○○確係基於殺人之故意，而為上開加害告訴人
      之行為，洵堪認定。
（２）至被告丙○○所辯：伊係向告訴人己○○稱如果有偷工減
      料，要加以檢舉、而遭告訴人己○○、戊○○毆打，始取
      出工具反擊之，伊並無殺人之故意云云，然告訴人己○○
      、戊○○於原審及本院審理中已明確指述被告丙○○說偷
      挖土，被伊抓到，即拿出起子先用力刺告訴人己○○之胸
      部，然後再刺告訴人戊○○之情事（見原審卷第八七、九
      一頁、本院上訴卷第八十九頁），且在場目擊之證人李阿
      典亦已於警、偵訊中證稱：當時伊在工地二樓攪拌泥土，
      突然丙○○從樓上下來，不分青紅皂白就持木棍攻擊伊，
      為伊閃躲後，其就轉身攻擊己○○，戊○○即跑過來問丙○○為何打人，丙○○回稱：「你們偷挖土，被我抓到」
      ，之後，便從工具帶內取出板模起子刺向己○○、戊○○
      ，己○○被刺中胸部，戊○○被劃傷額頭等語（見九十二
      年十一月四日警詢筆錄（附於警卷中（未編頁數））；及
      偵查卷第四十二頁）；證人陳淑娥則於偵訊中結證稱：當
      天伊聽到爭吵聲後，跑過去看，見己○○與丙○○發生拉
      扯，丙○○先持木棍毆打己○○，後自工具帶內取出工具
      攻擊戊○○、己○○二人等語（見偵查卷第四十三頁筆錄
      ）；另證人李忠食則於偵訊終結證稱：當天伊聽到喊叫聲
      ，水泥工（應係指被告丙○○）稱有人偷水泥，後即見其
      一直比刺等語（見偵查卷第四十四頁筆錄），均核與被告
      所辯不相符合，且證人即被告丙○○之兄丁○○亦於偵訊
      中結證稱：當天伊在工地三樓，見戊○○毆打丙○○，伊
      有問戊○○為何要打丙○○？戊○○回稱：丙○○說伊偷
      挖土等語（見偵查卷第四十四頁筆錄），足見被告丙○○
      上開所辯，洵屬無稽，不足採信。另辯護人以被告丙○○
      與告訴人己○○、戊○○原無認識及恩怨，當場口中亦未
      表示要殺人，應無殺害之故意，且告訴人己○○受傷後猶
      能持鏟子毆打被告丙○○，足見其當時尚無生命危險，難
      認被告丙○○有殺人之故意等語置辯，然依前揭最高法院
      裁判意旨，不能僅因行為人與被害人原無認識及宿怨，當
      場口中亦未表示要殺人，而事出突然，即認行為人無殺人
      之故意，辯護人以此置辯，要屬自行推測，違反事理之詞
      ，自毫無所據，另依證人蔡崇弘法醫師於原審審理時所結
      證稱：「（問：本件心臟受刺，患者（即指告訴人己○○
      ）為何又能拿起鏟子毆打行兇者？）答：這時間應很短暫
      ，患者剛受刺時，出血量未達休克之程度，所以，尚能為
      反應，這應是人反應之本能。」等語（見原審卷第一百二
      十五頁筆錄），足見告訴人己○○遇刺後，猶能抗拒，僅
      係人反應之本能，尚難僅此即認其當時並無生命之危險，
      是辯護人以此置辯，亦屬無據，均難資為有利於被告丙○○之認定。另經被告丙○○聲請本院傳喚證人丁○○、甲○○二人。據證人丁○○所述：「我在四樓，被告跟我爸
      爸在三樓工作，被告要去二樓拿開水，然後他下去沒多久
      ，我就聽到被告在喊救命，我就到樓下去看，就看到被告
      被己○○勒住脖子，…我聽到被告喊救命，我就趨前勸止
      。」（見本院卷第七三頁）。「打架打完時候，我有從三
      樓到二樓看。」（見本院卷第七五頁）。另據證人甲○○
      所述：「我聽到被告喊救命，我在四樓工作，我到三樓看
      到，看到己○○用手勒住被告脖子，戊○○拿鏟子打被告
      的背部。」（見本院卷第八三頁）。姑不論證人丁○○、
      甲○○二人分別為被告丙○○之弟及父，所供不免迴護被
      告丙○○，且被告丙○○對告訴人己○○、戊○○擊刺案
      發時，係在上開地點之二樓，證人丁○○、甲○○二人上
      開所供，均屬被告丙○○以起子擊刺告訴人己○○、戊○○之後情形，則被告丙○○上開殺人犯罪當時，証人二人
      並未在現場，亦未目睹案發時被告丙○○犯罪經過，自不
      能為被告為有利證明，併為敘明。
（四）又本院函請彰化基督教醫院囑託鑑定被告丙○○精神狀態
      ，被告於中華民國九十四年三月十四日接受該醫院精神科
      之鑑定其精神狀態，結果認為：被告丙○○之精神狀態，
      感官知覺方面有聽幻覺（聲音笑他、叫他、命令他…等）
      ，也有視幻覺（看見不少人的影子），思考方面出現不少
      的妄想等病狀，被診斷為疑慢性精神分裂症，頭部外傷引
      致的器質性疾患－癡呆症，該鑑定報告之鑑定結果認：「
      本次鑑定發現王員的精神狀況於民國七八年八月十二日騎
      機車發生車禍導致頭部外傷之後，即呈現明顯的變化，‧
      ‧‧受傷後其出現退化行為、智能變差、功能損壞、妄想
      、幻覺，但是其家人並未帶其至精神科就醫。九二年十月
      八日此次案件案發後王員亦被被害人毆打成傷而被送至本
      院急診室，‧‧‧曾照會精神科，診斷為頭部外傷引致的
      精神病及憂鬱症，症狀包括呆滯、情緒低落、無價值感、
      被害妄想症、聽幻覺、自言自語、吼叫、易怒、失眠等，
      於九十三年五月十九日丙○○才正式到精神科就醫，‧‧
      ‧，而被診斷為精神分裂症，疑頭部外傷導致之精神病及
      癡呆症‧‧‧。王員確有精神病及癡呆症的情形，‧‧‧
      當詢問案發時的情況，王員已幾乎無記憶力可回想，只是
      陳述一直都有男、女生在叫他、罵他、命令他，有不少的
      影子，讓他覺得心很亂。推估本案發生時王員對外界的知
      覺、理會及判斷力為極差，至少達精神耗弱，或甚至可達
      心神喪失的程度。‧‧‧至於本院的就診記錄，只有民國
      七八年急診、神經外科住院、民國九十二年案發時急診和
      民國九三年五月十九日之後的精神科就診記錄，該些記錄
      均明確顯示其達精神病之嚴重狀況。」等情，有彰化基督
      教醫院94年3月20日彰基精鑑字第714號精神鑑定報告書在
      卷可稽（見本院卷第一三一頁至第一三四頁）。綜合上述
      ，顯見被告丙○○於案發之際，其精神狀態於民國七十八
      年八月十二日騎機車發生車禍導致頭部外傷之後，即呈明
      顯的智能變差、功能損壞、有妄想、幻覺，案發當天即有
      頭部外傷引致的精神病及憂鬱症，呈現精神上有障礙之情
      形，再參以當時又因與告訴人己○○、戊○○拉扯爭執甚
      大，心生怒氣而萌殺人之概括犯意，是被告丙○○行兇犯
      罪時之精神狀態，應屬於精神耗弱狀態，亦應堪認定，又
      彰化基督教醫院囑託鑑定報告雖亦認被告丙○○精神狀態
      甚至可達心神喪失的程度云云，然彰化基督教醫院囑託鑑
      定被告丙○○案發時精神狀態，診斷係為有疑慢性精神分
      裂症，頭部外傷引致的器質性疾患－癡呆症，且本院審酌
      被告丙○○當時先因事不滿戊○○、己○○等人，而持木
      棍至該工地二樓，以木棍毆擊李阿典、己○○，而後發生
      拉扯爭執，心生怒氣又以尖銳之板模起子擊刺告訴人己○○、戊○○，嗣後又知往其父及兄弟工作之三樓逃逸，尋
      求保護等情，依被告前開犯罪過程，堪認被告當時之精神
      狀態為尚有意識之狀態，則被告丙○○當時之精神狀態對
      外界的知覺、理會及判斷力雖有障礙，惟尚難認為被告丙○○精神狀態為全然欠缺意識之情形，而達於心神喪失的
      程度，併為敘明。
（五）綜上所述，本件事證明確，被告上開犯行已堪認定。
二、查本件被告丙○○持尖銳之板模起子擊刺告訴人己○○、戊○○，已著手於殺人行為之實施，惟未生告訴人己○○、戊○○死亡之結果，其犯罪行為尚屬未遂階段，核其所為，係
    犯刑法第二百七十一條第二項、第一項之殺人未遂罪。被告
    丙○○先後擊刺告訴人己○○、戊○○之行為，時間緊接，
    方法相同，所犯又係構成要件相同之罪，顯係基於概括犯意
    反覆為之，為連續犯，應依刑法第五十六條規定，論以一殺
    人未遂罪，並加重其刑。又被告丙○○雖已著手殺人行為之
    實施，惟尚未生死亡之結果，其犯罪尚屬未遂，依刑法第二
    十六條前段之規定，按既遂犯之刑度遞減輕其刑，並依法先
    加後減之。又被告丙○○係於精神耗弱狀態下犯罪，依刑法
    第十九條第二項規定減輕其刑，原審認上訴人罪證明確，予
    以論罪科刑，固非無見，惟查原審法院未認定被告行為時，
    精神狀態係屬精神耗弱狀態下犯罪，尚有未洽，被告提起上
    訴指摘及此，為有理由，應由本院將原判決予以撤銷改判。
    爰審酌被告原因車禍罹患頭部外傷引致的精神病及憂鬱症，
    呈現有精神上障礙之情形，又因懷疑告訴人等人竊取其施工
    所需之土石，一時衝動而犯本案，復考量其以客觀上足以危
    害他人生命安全之板模起子攻擊告訴人己○○、戊○○，迄
    告訴人己○○另以鏟子毆擊之，其始行罷手，逃離現場，其
    犯罪手段實屬激烈，且告訴人己○○亦因而受有心臟出血，
    併發急性心包膜填塞，有緊急生命危險，經緊急治療後，雖
    倖免於難，然現仍有活動性氣促及心肺功能受損等傷害，所
    受傷害非輕，惟被告丙○○已與告訴人戊○○、己○○達成
    民事和解，有調解書一份可按，告訴人二人亦均表示不願意
    追究，暨其並無前科紀錄、素行尚佳、及其智識程度、生活
    狀況、犯後態度等一切情狀，量處如主文第二項所示之刑。
    至被告丙○○持以供上開犯罪所用之板模起子一支，並未扣
    案，且被告丙○○供稱：該板模起子已丟棄於工地，現已不
    見了等語，應業已滅失，自無從併予宣告沒收，附此敘明。
據上論斷，應依刑事訴訟法第369條第1項前段、第364條、第299
第1項前段，刑法第56條、第271條第2項、第1項、第19條第2項
、第26條前段，判決如主文。
本案經檢察官乙○○到庭執行職務。
中　　華　　民　　國　　94　　年　　8 　　月　　23　　日
　　　　　　　　刑事第二庭  審判長法　官　李　璋　鵬
                                  法　官　方　艤　駐
　　　　　　　　　　　　　　　　　法　官　蕭　錦　鍾
上列正本證明與原本無異。
如不服本判決應於收受送達後十日內向本院提出上訴書狀，其未
敘述上訴之理由者並得於提起上訴後十日內向本院補提理由書（
均須按他造當事人之人數附繕本）。
                                  書記官　廖　次　芬
中　　華　　民　　國　　94　　年　　8 　　月　　23　　日
附錄：本案論罪科刑法條全文
中華民國刑法第271條
殺人者，處死刑、無期徒刑或十年以上有期徒刑。
前項之未遂犯罰之。
預備犯第1項之罪者，處二年以下有期徒刑。　　　　　　　Ｉ
